【裁判字號】    98,審訴,2485
【裁判日期】    981127
【裁判案由】    偽造文書等
【裁判全文】
臺灣桃園地方法院刑事判決            98年度審訴字第2485號
公  訴  人  臺灣桃園地方法院檢察署檢察官
被      告  乙○○
上列被告因偽造文書等案件，經檢察官提起公訴（98年度偵緝字
第1198號），被告於準備程序進行中，就被訴事實為有罪之陳述
，經本院告知簡式審判程序意旨，並聽取當事人之意見後，本院
合議庭裁定依簡式審判程序審理，判決如下：
    主  文
乙○○行使偽造私文書，足以生損害於他人，累犯，處有期徒刑
肆月，如易科罰金，以新臺幣壹仟元折算壹日，如附表編號一所
示之署押均沒收；又行使偽造私文書，足以生損害於他人，累犯
，處有期徒刑肆月，如易科罰金，以新臺幣壹仟元折算壹日，如
附表編號二所示之署押均沒收。應執行有期徒刑陸月，如易科罰
金，以新臺幣壹仟元折算壹日，如附表所示之署押均沒收。
    事  實
一、乙○○前於民國95年間因違反著作權法案件，經臺灣新竹地
    方法院以95年度易字第410 號判決，判處有期徒刑6 月確定
    ，再經臺灣新竹地方法院以96年度聲減字第280 號裁定，減
    為有期徒刑3 月確定，已於96年7 月16日刑期期滿執行完畢
    。緣於97年4 月21日下午4 時30分許起至97年7 月21日止間
    之某日，在臺北市火車站附近之漫畫書店，某姓名、年籍均
    不詳，自稱「甲○○」之成年男子向乙○○借款新臺幣（下
    同）3 千元，並交付甲○○之身分證及健保卡（甲○○前於
    97年4 月21日下午4 時30分許，在臺北市○○區○○路20巷
    3 號遺失）作為擔保，乙○○於不知上開身分證與健保卡為
    贓物之情形下，於交付借款予該名男子後，予以收受上開甲
    ○○之身分證與健保卡。詎乙○○不知悛悔，竟基於行使偽
    造私文書、詐欺取財之犯意分別為下列犯行：
  (一)於97年7 月21日某時，乙○○前往址設於桃園縣大園鄉○○
    ○路5 號之和信電訊股份有限公司（下稱和信電訊公司）「
    全虹大園中山店」門市，持甲○○之身分證及健保卡，冒用
    甲○○名義，在附表編號一所示之私文書上，接續偽造「甲
    ○○」之簽名，偽以表示甲○○同意以該專案費率、使用未
    滿24個月不得退租、且於不得變更費率方案期間內，不可轉
    換至遠傳3G等契約內容向和信電訊公司申請行動電話門號（
    含手機1 支），並於偽造完成該申請書及服務契約之私文書
    後，一併持以交予上開門市不知情之店員代辦以行使之，致
    使和信電訊公司因而陷於錯誤，分別交付已開通之行動電話
    門號0000000000號SIM 卡1 張及手機1 支予乙○○，均足以
    生損害於甲○○、前揭不知情之店員及和信電訊公司稽核行
    動電話申請用戶之正確性。乙○○於取得上開行動電話SIM
    卡及手機後，隨即將SIM 卡丟棄，再將手機以500 元之代價
    出售予不知情之中古手機店，得款花用殆盡。
  (二)97年7 月24日下午3 時許，乙○○前往址設於桃園縣大園鄉
    ○○路19號之「威寶電信股份有限公司（下稱威寶電信公司
    ）大園中華特約服務中心」，持甲○○之身分證及健保卡，
    冒用甲○○名義，在附表編號二所示之私文書上，接續偽造
    「甲○○」之簽名，偽以表示甲○○同意以月租費900 元之
    費率，綁約2 年，申請行動電話門號（含手機1 支），並於
    偽造完成該申請書及同意書之私文書後，一併持以交予上揭
    門市不知情之店員莊桂芳代辦以行使之，致使威寶電信公司
    因而陷於錯誤，分別交付BENQ廠M7型號手機1 支及已開通之
    行動電話門號0000000000號SIM 卡1 張予乙○○，均足以生
    損害於甲○○、莊桂芳及威寶電信公司稽核行動電話申請用
    戶之正確性。乙○○於取得上開行動電話SIM 卡及手機後，
    隨即將SIM 卡丟棄，再將手機以300 元之代價出售予不知情
    之中古手機店，得款花用殆盡。嗣於97年8 月4 日，莊桂芳
    在桃園縣大園鄉○○路「網角」之網路遊戲室，發現乙○○
    在該處上網，隨即報警，而為警當場查獲，進而起獲甲○○
    上揭遺失之身分證及健保卡正本各1 張，繼而查悉上情。
二、案經桃園縣政府警察局大園分局報請臺灣桃園地方法院檢察
    署檢察官偵查起訴。
    理  由
一、本案被告乙○○所犯均為死刑、無期徒刑或最輕本刑為3 年
    以上有期徒刑以外之罪，其於本院準備程序中就前揭被訴事
    實均為有罪之陳述，經本院告知簡式審判程序之旨，並聽取
    當事人意見後，本院合議庭依刑事訴訟法第273 條之1 第1
    項規定，裁定由受命法官獨任進行簡式審判程序，合先敘明
    。
二、前開犯罪事實，業據被告於本院審理中坦承不諱，並經證人
    即被害人甲○○及證人和信電訊公司專員邱垂寰、威寶電信
    公司「大園中華特約服務中心」店員莊桂芳、及拾獲行動電
    話門號0000000000SIM 卡之江國瑋分別於警詢、檢察官訊問
    中陳述無訛，且有贓物領據、甲○○報案之臺北市政府警察
    局受理非刑事案件報案二聯單及附表證據欄所示之文件等在
    卷可稽，足徵被告自白與事實相符，事證明確，被告犯行堪
    以認定。
三、核被告所為係犯刑法第216 條、第210 條之行使偽造私文書
    罪，及同法第339 條第1 項之詐欺取財罪。其各該偽造署押
    為各該偽造私文書之部分行為；而各該偽造私文書之低度行
    為，分別為各該行使偽造私文書之高度行為所吸收，均不另
    論罪。其行使偽造甲○○名義之私文書與詐欺被害人和信電
    訊公司之詐欺取財罪2 罪間；其行使偽造甲○○名義之私文
    書與詐欺威寶電信公司之詐欺取財罪2 罪間；各為一行為觸
    犯數罪名，為想像競合犯，各應從一重依行使偽造私文書罪
    處斷。被告所犯上開2 行使偽造私文書罪間，犯意有別，行
    為有異，應分論併罰之。公訴意旨雖以被告所取得之甲○○
    身分證及健保卡係經變造，而另涉行使變造甲○○身分證與
    健保卡之犯行，然查：甲○○於警詢時陳稱：「（警方提示
    你和信電信【應為和信電訊】門號0000-000000 申裝門號時
    所使用的身分證影本、健保卡影本有無遭到塗改變更？）沒
    有。」等語（見98年度偵字第11898 號卷，第28頁），又附
    表編號一之遠傳電信1581高用量765 免設免保-2個月行動電
    話服務申請書（遠傳電信股份有限公司與和信電訊公司簽訂
    合作意向書後，此為和信電訊公司該專案之申請書）所檢附
    之甲○○身分證與健保卡影本（見98年度偵字第11898 號卷
    ，第6 頁）與附表編號二之威寶電信公司行動電話服務申請
    書所檢附之甲○○身分證與健保卡影本（見97年度偵字第19
    521 號卷，第35至36頁）經核亦為相符，顯見被告於先後行
    使上開偽造私文書所同時使用之甲○○身分證與健保卡影本
    應均未遭到變造，又起獲之甲○○身分證與健保卡正本亦經
    甲○○領回，有贓物領據1 紙在卷可考，卷內又無其他積極
    證據足資證明被告所取得之甲○○身分證與健保卡係經變造
    ，自不能遽為不利被告之認定，惟此部分與被告有罪之行使
    偽造私文書罪，有想像競合犯之裁判上一罪關係，此部分不
    另為無罪之諭知。又被告有如事實欄一所載之犯罪科刑及執
    行完畢紀錄，此有臺灣高等法院被告前案紀錄表在卷可按，
    其於有期徒刑執行完畢後，於5 年以內故意再犯本件最重本
    刑為有期徒刑以上之罪，為累犯，應依刑法第47條第1 項之
    規定各加重其刑。爰審酌被告先後施用詐術與偽造署押、偽
    造私文書以行使，而分別詐得行動電話SIM 卡及手機，所詐
    得財物金額非低之犯罪情節與所生危害程度，與其犯後為前
    開自白，尚有悔意及其他一切情狀，各量處如主文所示之刑
    ，並均諭知易科罰金之折算標準。末查，本件偽造如附表所
    示文書上所偽造之「甲○○」簽名，均屬偽造之署押，不論
    屬於被告與否，均應依刑法第219 條之規定分別於被告所犯
    該行使偽造私文書罪部分宣告沒收。至於如附表所示之偽造
    私文書，均分別交付上開門市人員，已非被告所有，除其上
    之偽造之署押已依上開規定宣告沒收外，該等文書不得於本
    件宣告沒收，併此敘明。
據上論斷，應依刑事訴訟法第273 條之1 第1 項、第299 條第1
項前段，刑法第216 條、第210 條、第339 條第1 項、第55條、
第47條第1 項、第51條第5 款、第41條第1 項前段、第219 條，
刑法施行法第1 條之1 第1 項、第2 項前段，判決如主文。
本案經檢察官潘怡華到庭執行職務。
中    華    民    國    98    年    11    月    27    日
                        刑事庭    法  官  劉為丕
以上正本證明與原本無異。
如不服本判決，應於判決送達後10日內向本院提出上訴狀（應附
繕本），其未敘述上訴理由者，應於上訴期間屆滿後20日內補提
理由書狀於本院，上訴於臺灣高等法院。
                                  書記官  陳淑瓊
中    華    民    國    98    年    11    月    27    日
附錄本案論罪科刑法條：
中華民國刑法第216 條
（行使偽造變造或登載不實之文書罪）
行使第二百十條至第二百十五條之文書者，依偽造、變造文書或
登載不實事項或使登載不實事項之規定處斷。
中華民國刑法第210 條
（偽造變造私文書罪）
偽造、變造私文書，足以生損害於公眾或他人者，處五年以下有
期徒刑。
中華民國刑法第339 條
（普通詐欺罪）
意圖為自己或第三人不法之所有，以詐術使人將本人或第三人之
物交付者，處五年以下有期徒刑、拘役或科或併科一千元以下罰
金。
附表：
┌─┬───────┬────┬──────────┬──────────────┐
│編│  偽造之私文書│署押所在│    署押數目        │           證據             │
│號│              │欄位    │                    │                            │
├─┼───────┼────┼──────────┼──────────────┤
│一│遠傳電信1581高│簽名欄  │「甲○○」署押貳枚（│1.遠傳電信1581高用量765 免設│
│  │用量765 免設免│        │含塗改刪除之壹枚）  │  免保-24 個月行動電話服務申│
│  │保-2個月行動電├────┼──────────┤  請書。                    │
│  │話服務申請書（│申請人欄│「甲○○」署押貳枚（│2.0000-000-000雙向通聯記錄。│
│  │遠傳電信公司與│        │含塗改刪除之壹枚）  │3.和信電訊股份有限公司未申請│
│  │和信電訊公司合│        │                    │  和信門號聲明書。          │
│  │併後，此為和信│        │                    │4.和信行動電話業務服務契約。│
│  │電訊公司該專案│        │                    │                            │
│  │之申請書）    │        │                    │                            │
│  ├───────┼────┼──────────┤                            │
│  │和信行動電話業│申請者簽│「甲○○」署押貳枚（│                            │
│  │務服務契約    │名欄    │含塗改刪除之壹枚）  │                            │
├─┼───────┼────┼──────────┼──────────────┤
│二│威寶電信公司行│申請人簽│「甲○○」署押壹枚  │1.店內監視器錄影翻拍照片4張 │
│  │動電話服務申請│章欄    │                    │  。                        │
│  │書            │        │                    │2.威寶電信股份有限公司97年11│
│  ├───────┼────┼──────────┤  月27日威客字第081127-01 號│
│  │威寶電信股份有│立同意書│「甲○○」署押壹枚  │  函暨檢附之威寶電信公司行動│
│  │限公司暢打專案│人姓名簽│                    │  電話服務申請書（正本）、暢│
│  │同意書        │章欄    │                    │  打專案同意書。            │
└─┴───────┴────┴──────────┴──────────────┘


司法院資訊處製作；財團法人民間司法改革基金會備份。
